【裁判字號】    95,上易,1865
【裁判日期】    951229
【裁判案由】    竊盜
【裁判全文】
臺灣高等法院刑事判決                95年度上易字第1865號
上  訴  人  臺灣新竹地方法院檢察署檢察官
上  訴  人
即  被  告  戊○○
                    8號
選任辯護人  林思銘律師
            龔正文律師
上列上訴人等因被告竊盜案件，不服臺灣新竹地方法院95年度易
字第217號，中華民國95年7月28日第一審判決（起訴案號：臺灣
新竹地方法院檢察署95年度偵字第2172號），提起上訴，本院判
決如下：
    主  文
上訴駁回。
    事  實
一、戊○○前因竊盜案件，經臺灣新竹地方法院以92年度易字第
    74號判決處以有期徒刑7月，嗣因上訴，經本院以92年度上
    易字第1380號判決上訴駁回，緩刑4年確定。又於緩刑期間
    再犯妨害風化案件，經臺灣桃園地方法院以93年度桃簡字第
    220號判決處以有期徒刑4月確定，於民國93年6月23日易科
    罰金執行完畢，前開緩刑宣告經臺灣桃園地方法院以93年撤
    緩字第45號裁定撤銷緩刑確定，而於94年6月8日縮刑期滿執
    行完畢。竟不知警惕，戊○○與乙○○（已由臺灣新竹地方
    法院以95年度易字第166號判處有期徒刑2年6月確定），或
    由其2人再與真實姓名年籍不詳之成年男子「邱創勇」及「
    小寶」者，共同基於意圖為自己不法所有之概括犯意聯絡，
    由戊○○駕駛車牌號碼MD－7059號自用小客車搭載乙○○，
    共同持戊○○所有客觀上足以對人之生命、身體安全構成威
    脅，可供兇器使用之圓口省力剪1支，連續以如附表所示之
    方式，竊取如附表所示被害人之財物（詳細犯罪時間、地點
    、行為人、被害人、行為態樣、所得財物，均如附表所示）
    。嗣於95年4月8日上午11時許，在新竹縣芎林鄉○○村○○
    街134巷52號旁，為警查獲乙○○正在焚燒竊得之電纜線及
    前來會合之戊○○，並扣得大型美工刀2支、斜口刀1支、電
    線20公斤、臺灣電力公司裸銅線10公斤、工廠電路電線及電
    箱電線150公斤、一般裸銅線10公斤及戊○○所有圓口省力
    剪1支，始查悉上情。
二、案經新竹縣警察局竹東分局移送臺灣新竹地方法院檢察署檢
    察官偵查起訴。
    理  由
壹、程序部分：
    上訴人即被告戊○○於本院審理時辯稱：警詢筆錄是警員一
    直要伊承認，小隊長並把伊壓在地上，讓伊骨頭疼痛不堪，
    伊只好承認云云。惟據證人即新竹縣警察局竹東分局偵查隊
    小隊長甲○○於本院審理時證稱：當時被告很配合，主動供
    出犯案地點，並帶警員至現場查看。至製作筆錄時，被告與
    乙○○隔離訊問，乙○○當時在辦公廳牆壁邊詢問，當被告
    陳訴1件，伊就過去問乙○○有沒有，反而是乙○○不承認
    ，這期間並沒有其他同仁將被告壓在地上的情形等語（見本
    院95年11月21日審判筆錄第6頁），被告始改稱：非小隊長
    壓他，是其他警員，小隊長沒看到云云，然對於究係何位警
    員將其壓在地上，則未能明確指訴，參以被告於偵查及送至
    臺灣新竹地方法院行羈押訊問時均未爭執有遭警方刑求逼供
    之情形，猶於偵查中陳稱：有看完筆錄（指警詢筆錄）才簽
    名按印，伊所言實在，並同意檢方將筆錄（指警詢筆錄）作
    為作證據使用等語（見偵卷第116至117頁），且被告雖於原
    審初訊時陳稱：警員有刑求云云，惟嗣於原審準備程序及行
    簡式審判程序時又坦承所有犯行（見原審卷第32頁、第73頁
    ），故依被告所云警詢時被形求云云，尚非可採，即難遽認
    其警詢筆錄不具任意性，自得採為本案論罪之證據，而有證
    據能力。
貳、實體部分：
一、訊據被告矢口否認有上揭竊盜犯行，辯稱：伊是做資源回收
    ，才去現場撿拾已掉落的電線，並非竊取云云。惟查上揭連
    續竊盜犯罪事實，業經被告迭於警詢、偵查及原審審理時坦
    承不諱，並據證人即共犯乙○○於臺灣新竹地方法院審理時
    陳稱：皆係戊○○約伊前去竊取電線等語屬實，核與證人即
    臺灣電力公司竹東服務所員工己○○、新竹區營業處外線技
    術員丁○○、吉豐窯業公司之黃其興以及協昆股份有限公司
    經理丙○○於警詢時指訴之失竊情節相符。又據證人即資源
    回收商之媳婦韋瑜杰於警詢時證述戊○○確有將銅線販賣予
    其親屬等語明確，復有被告簽具之單據1紙、臺灣電力公司
    新竹區營業處電力線路失竊現場調查報告表9紙、贓物認領
    保管單3紙、查獲現場照片、電纜線照片、遭竊地點指認照
    片、銷贓地點照片、持有之兇器照片、臺灣新竹地方法院95
    年度易字第166號刑事判決等在卷，以及扣案圓口省力剪1支
    可資佐證，被告前開辯解，顯係畏責卸責之詞，諉無足採。
    本件事證明確，被告犯行洵堪認定，應予依法論科。
二、被告行為後，刑法業經修正，並自95年7月1日生效施行，有
    關本件情形：
  (一)刑法第56條關於連續犯之規定業經刪除，連續犯之刪除雖非
    犯罪構成要件之變更，但已影響行為人刑罰之法律效果，自
    屬法律有變更，經比較新、舊法之併罰與連續犯之加重其刑
    結果，應適用較有利於被告之行為時法即舊法論以連續犯。
  (二)至刑法第28條共犯及刑法第47條故意再犯之累犯規定，適用
    新、舊刑法並無不同，爰依一般適用法律之原則，適用裁判
    時刑法。
三、查扣案圓口省力剪係金屬製品，質硬而形尖，客觀上足以對
    人之生命、身體造成危害，應屬兇器無疑。核被告於附表編
    號1、2、3、4所為，係犯刑法第321條第1項第3款之攜帶兇
    器竊盜罪；附表編號5所為，係犯刑法第321條第1項第3款、
    第4款之結夥三人以上攜帶兇器竊盜罪；附表編號6所為，係
    犯刑法第321條第1項第1款、第3款、第4款之結夥三人以上
    攜帶兇器於夜間侵入有人居住之建築物竊盜罪。被告上開竊
    盜犯行，分別與乙○○、「邱創勇」及「小寶」等人間，具
    有犯意聯絡及行為分擔，均為正犯。被告先後多次加重竊盜
    犯行，時間緊接，所犯基本犯罪構成要件相同之罪名，顯係
    基於概括犯意反覆為之，為連續犯，應依修正前刑法第56條
    之規定，從較重之刑法第321條第1項第1款、第3款、第4款
    之結夥三人以上、攜帶兇器於夜間侵入有人居住建築物之加
    重竊盜罪一罪論，並加重其刑。附表編號6部分公訴人於起
    訴書中雖未敘及於夜間侵入有人居住之建築物之犯行，然因
    竊盜行為均只有一個，僅係加重條件之增加，仍均只成立一
    罪，本院自均應併予審理，附此敘明。又被告有如事實欄所
    述之前科執行情形，有本院被告前案紀錄表在卷可稽，被告
    於前案執行完畢後，於五年內故意再犯本件有期徒刑以上之
    罪，為累犯，應遞加重其刑。
四、原審以本件事證明確，適用刑事訴訟法第299條第1項前段，
    刑法第2條第1項前段、第28條、第321條第1項第1款、第3款
    、第4款、第47條第1項、第38條第1項第2款、修正前第56條
    規定，審酌被告正值壯年，不思以己力獲取報酬，竟連續竊
    取他人財物，顯然不尊重他人財產權益，及其犯罪動機、目
    的、竊盜次數、所得財物價值，及犯罪後否認犯行，毫無悛
    悔之意等一切情狀，量處有期徒刑2年，並說明扣案之圓口
    省力剪1支，為被告所有供共同犯罪所用之物，業據被告供
    陳在卷，爰依刑法第38條第1項第2款規定宣告沒收。至扣案
    之大型美工刀2支、斜口刀1支係被告用以處理竊盜所得贓物
    ，與竊盜犯行無關，並非供本件犯罪所用；另竊盜所得之電
    線20公斤、臺灣電力公司裸銅線10公斤、工廠電路電線及電
    箱電線15 0公斤、一般裸銅線10公斤等物，其所有權乃屬被
    害人，非被告所有，爰均不為沒收之宣告，經核認事用法，
    並無違誤。至公訴人建請諭知強制工作，雖非無見，惟被告
    於本案發生前僅有1次因竊盜罪，經判處有期徒刑7月，且該
    次判刑時間為92年，距本案已有相當之間隔，刑度亦非重，
    顯示其前案犯情不重，且本案中被告所竊之財物價值亦非頂
    多，被告雖存有惡性，然尚難認其有犯罪之習慣，從而公訴
    人以被告有竊盜之習慣云云，尚屬無據，則公訴人請求宣告
    被告強制工作即無必要。公訴人雖又指摘原審量刑過輕，及
    被告猶執陳詞否認犯行，惟原判決已審酌刑法第57條所列各
    事項予以綜合考量，在法定刑內科處其刑，經核於法並無不
    合，是公訴人及被告上訴均無理由，應予駁回（原判決適用
    行為時法即修正前第47條、第321條第1款、第3款、第4款論
    處，因結果並無不同，對判決不生影響，毋庸撤銷改判。又
    原判決就附表編號6所竊取之電線雖記載100多公斤，惟黃其
    興於警詢時無法指認實際失竊之數量，而被告於警詢時則自
    陳為20公斤，故本院認定係20公斤，均附此敘明）。
五、被告經合法傳喚，無正當理由不到庭，爰不待其陳述，逕行
    判決。
據上論斷，應依刑事訴訟法第368條、第371條，判決如主文。
本案經檢察官謝英民到庭執行職務。
中    華    民    國    95    年    12    月    29    日
                  刑事第二庭審判長法  官  呂丹玉
                                  法  官  王詠寰
                                  法  官  林恆吉
以上正本證明與原本無異。
不得上訴。
                                  書記官  劉文美
中    華    民    國    95    年    12    月    29    日
附錄本案論罪科刑條文：
刑法第321條第1項第1款、第3款、第4款：
犯竊盜罪而有左列情形之一者，處6月以上5年以下有期徒刑。
一、於夜間侵入住宅或有人居住之建築物、船艦，或隱匿其內而
    犯之者。
三、攜帶兇器而犯之者。
四、結夥3人以上而犯之者。
附  表：
┌──┬────┬──────┬───┬───────────┬────┐
│編號│犯罪時間│犯 罪 地 點 │被害人│行為方式及所得財物    │所犯法條│
├──┼────┼──────┼───┼───────────┼────┤
│１  │95年2月 │新竹市○○路│臺灣電│戊○○與乙○○2人共同 │刑法第32│
│    │初某日晚│127巷旁（空 │力公司│在上揭時間、地點，使用│1條第1項│
│    │上8時許 │軍13、14號眷│      │圓口省力剪竊取臺灣電力│第3款   │
│    │        │村內）      │      │公司所有之電桿電線及配│        │
│    │        │            │      │電箱銅電線，約50公斤既│        │
│    │        │            │      │遂。                  │        │
├──┼────┼──────┼───┼───────────┼────┤
│２  │95年2月 │新竹市香山區│東鋒電│戊○○與乙○○2人共同 │刑法第32│
│    │初某日晚│中華路5段320│業    │在上揭時間、地點使用圓│1條第1項│
│    │上8時許 │巷5號東鋒電 │      │口省力剪竊取東鋒電業所│第3款   │
│    │        │業工廠      │      │有銅電線80多公斤既遂。│        │
│    │        │            │      │                      │        │
├──┼────┼──────┼───┼───────────┼────┤
│３  │95年3月 │新竹市牛埔南│富祥科│乙○○與戊○○2人共同 │刑法第32│
│    │初某日晚│路496巷36號 │技    │在上開時間、地點使用圓│1條第1項│
│    │上8時許 │富祥科技    │      │口省力剪竊取不詳之電線│第3款   │
│    │        │            │      │既遂。                │        │
├──┼────┼──────┼───┼───────────┼────┤
│４  │95年3月 │新竹市○○路│台灣茂│戊○○與乙○○2人共同 │刑法第32│
│    │間      │216巷31號台 │矽電子│在上開時間、地點，攜帶│1條第1項│
│    │        │灣茂矽電子股│股份有│圓口省力剪，竊取電箱電│第3款   │
│    │        │份有限公司  │限公司│線及電子板既遂。      │        │
├──┼────┼──────┼───┼───────────┼────┤
│５  │95年3月 │新竹市香山區│協崑公│戊○○、乙○○、邱創勇│刑法第32│
│    │間某日晚│華江街1號協 │司    │及小寶等4人共同在上開 │1條第1項│
│    │上      │崑公司      │      │時間、地點使用圓口省力│第3款、 │
│    │        │            │      │剪竊取丙○○所管領電線│第4款   │
│    │        │            │      │100多公斤既遂。       │        │
├──┼────┼──────┼───┼───────────┼────┤
│６  │95年3月2│新竹縣新埔鎮│黃其興│戊○○、乙○○、邱創勇│刑法第32│
│    │4日凌晨1│清水里汶水坑│      │及小寶等4人分別駕駛117│1條第1項│
│    │時許、同│73號吉豐窯業│      │2-KV號自用小客車、MD-7│第1款、 │
│    │日上午6 │公司        │      │059號自用小客車，共同 │第3款、 │
│    │時許    │            │      │在上開時間至夜間有人居│第4款   │
│    │        │            │      │住之建築物，使用圓口省│        │
│    │        │            │      │力剪竊取黃其興所有電線│        │
│    │        │            │      │20 公斤，因剪斷電線而 │        │
│    │        │            │      │造成電力中斷。適黃其興│        │
│    │        │            │      │因停電原因外出視察，當│        │
│    │        │            │      │場目擊竊嫌所駕駛之2部 │        │
│    │        │            │      │自用小客車倉皇離去，又│        │
│    │        │            │      │於同日上午6時許返回現 │        │
│    │        │            │      │場拿取電線既遂。      │        │
└──┴────┴──────┴───┴───────────┴────┘


司法院資訊處製作；財團法人民間司法改革基金會備份。
